【裁判字號】    97,審交簡上,13
【裁判日期】    971031
【裁判案由】    過失傷害
【裁判全文】
臺灣士林地方法院刑事判決          97年度審交簡上字第13號
上  訴  人
即  被  告  乙○○
上列上訴人即被告因過失傷害案件，不服本院士林簡易庭於中華
民國97年8 月12日所為97年度士交簡字第717 號第一審刑事簡易
判決（聲請簡易判決處刑案號：臺灣士林地方法院檢察署97年度
調偵字第107 號），提起上訴，本院管轄第二審之合議庭判決如
下：
    主  文
上訴駁回。
乙○○緩刑貳年。
    事實及理由
一、本案經本院審理結果，認第一審判決被告犯刑法第284 條第
    1 項前段過失傷害罪，量處拘役50日，並諭知如易科罰金以
    新臺幣（下同）1,000 元折算1 日，其認事、用法及量刑均
    無不當，應予維持，引用第一審判決書記載之犯罪事實、證
    據及理由（如附件判決書）。
二、被告上訴意旨略以：被告願意繼續支付被害人賠償金，請給
    予被告緩刑之自新機會等語。
三、經查：
  (一)按量刑的輕重，屬事實審法院得依職權自由裁量之事項，苟
    已斟酌刑法第57條各款所列情狀而未逾越法定刑度，不得遽
    指為違法，且在同一犯罪事實與情節，如別無其他加重或減
    輕之原因，下級審量定之刑，亦無過重或失輕之不當情形，
    則上級審法院對下級審法院之職權行使，原則上應予尊重。
  (二)上訴人即被告乙○○於檢察官偵查中及本院審理中均已坦承
    犯行，且有原審判決所列證據可資佐證，足認被告係犯刑法
    第284 條第1 項前段過失傷害罪。原審法院以被告罪證明確
    ，援引刑事訴訟法第449 條第1 項前段、第3 項、第454 條
    第2 項，刑法第284 條第1 項前段、第62條前段、第41條第
    1 項前段，刑法施行法第1 條之1 之規定，並審酌被告並未
    依民國97年5 月2 日與被害人甲○○約定按期支付計10萬元
    之賠償履行，量處拘役50日，並諭知如易科罰金以1,000 元
    折算1 日，其認事用法並無違誤，量刑亦屬妥適，上訴人雖
    以上述意旨提起上訴，惟並未於原審判決前依上開約定完全
    履行，是其上訴為無理由，應予駁回。
四、末查被告前因故意犯罪受有期徒刑以上刑之宣告，執行完畢
    後，5 年以內未曾因故意犯罪受有期徒刑以上刑之宣告，此
    有臺灣高等法院被告前案紀錄表1 份在卷可按，其事後已坦
    承犯行，並已賠償被害人甲○○全部約定之賠償金100,000
    元，此經本股書記官於97年10月30日以電話向被害人確認無
    訛，有電話紀錄在卷可查，本院考量上情及被告經此偵審教
    訓，當知所警惕，信無再犯之虞，因認前開宣告之刑以暫不
    執行為適當，爰併宣告緩刑2 年，用啟自新。
據上論斷，應依刑事訴訟法第455 條之1 第1 項、第3 項、第36
8 條、第373 條，刑法第74條第1 項第2 款，判決如主文。
本案經檢察官鄭堤升到庭執行職務。
中    華    民    國    97    年    10    月    31    日
                  刑事第一庭審判長法  官  洪英花
                                  法  官  王沛雷
                                  法  官  雷雯華
以上正本證明與原本無異。
本件不得上訴。
                                  書記官  陳如玲
中    華    民    國    97    年    10    月    31    日
本案論罪科刑法條全文：
刑法第284條第1項
因過失傷害人者，處6 月以下有期徒刑、拘役或5 百元以下罰金
，致重傷者，處1 年以下有期徒刑、拘役或5 百元以下罰金。


司法院資訊處製作；財團法人民間司法改革基金會備份。
